臺灣臺中地方法院交通事件裁定　　　　　　　　　　九十三年度交聲字第一五五號
　　原處分機關　交通部公路總局台中區監理所台中市監理站
　　異議人即
　　受處分人　　甲○○
右列受處分人因違反道路交通管理處罰條例案件，對於交通部公路總局台中區監理所
台中市監理站九十三年二月十二日所為之裁決（裁監稽違字第裁六一─ＧＣ0000
000號、ＧＣ0000000號裁決書），聲明異議，本院裁定如左：
    主  文
異議駁回。
    理  由
一、原處分機關略以：本案係台中市警察局第五分局北屯派出所逕行舉發受處分人甲
    ○○所有之車號ＪＭＡ─２８３號重機車於九十二年十月十七日九時八分許，行
    經軍功路、軍和路口處，因「闖紅燈（攔車不停）」、「不服稽查取締」違規，
    受處分人於九十二年十月三十一日提出申訴，經原舉發機關函覆違規屬實，該站
    遂於九十三年二月十二日以裁監稽違字第裁六一─ＧＣ0000000號、ＧＣ
    0000000號裁決書，裁處罰鍰共計新台幣六千三百元整，罰鍰限於九十三
    年三月十三日前即九十三年三月十八日前繳納，逾期則依裁決書處罰主文規定裁
    處，於法並無不合等語。
二、本件異議人即受處分人則以：受處分人甲○○現已八十三歲，坐骨神經疼痛加上
    年事已高，已無法騎車，但卻在九十二年十月十七日接獲闖紅燈、不服取締逆向
    逃逸連續兩張罰單，而且車牌是ＪＭＡ─２８３之一、二十年老舊而早已不知去
    向的車子，而相關資料早已丟棄也找不到了，現今取締之警員卻認定沒看錯，卻
    沒有任何相片可證明，而受處分人確實沒有騎該機車遭取締，故認原舉發機關之
    舉發實有違誤，爰聲明異議云云。
三、按汽車駕駛人行經有燈光號誌管制之交岔路口闖紅燈者，處一千八百元以上五千
    四百元以下罰鍰；汽車駕駛人違反本條例之行為，經交通勤務警察或依法令執行
    交通稽查任務人員制止時，不聽制止或拒絕停車接受稽查而逃逸者，處新台幣三
    千元以上六千元以下罰鍰，道路交通管理處罰條例第五十三條及第六十條第一項
    分別定有明文。另逕行舉發者，應按已查明之資料填註車牌號碼、車輛種類、車
    主姓名或名稱及地址，並於通知單上方空白處加註逕行舉發之文字後，由舉發機
    關送達被通知人。又逕行舉發違反道路交通管理事件，經汽車所有人依通知單之
    應到案日期前到案，並告知違規駕駛人姓名、身分證統一編號及住址者，處罰機
    關應即另行通知違規駕駛人到案依法處理；逾應到案日期，處罰機關應依本條例
    第八十五條第三項規定處罰該汽車所有人。
四、經查：本件受處分人甲○○所有之車號ＪＭＡ─２８３號重機車於九十二年十月
    十七日九時八分許，行經軍功路、軍和路口處，為台中市警察局第五分局北屯派
    出所舉發「闖紅燈（攔車不停）」、「不服稽查取締」違規，並掣開中市警交字
    第ＧＣ0000000號ＧＣ0000000號舉發通知單等情，有前揭舉發通
    知單二紙及台中市警察局第五分局九十二年十一月二十五日中分五裁字第０９２
    ００２８３１８號函等在卷可稽。雖異議人辯稱：該ＪＭＡ─２８３號機車車牌
    遺失多年早已報廢云云，惟查該車並未曾有辦理遺失、失竊或報廢之紀錄，此有
    車籍資料作業詳細畫面表一紙供參，且經證人即本件舉發員警到庭證述當時確有
    看到違規機車之車號，並以該車號核對機車廠牌、車型等皆符合後，始予舉發。
    是依證人證述，伊乃親眼看見異議人所有之ＪＭＡ─２８３號重機車確有於舉發
    時、地違反號誌闖越紅燈且不服稽查取締之違規事實。又受處分人經本院合法傳
    喚，無故不到庭，且未提出任何可供調查之證據以實其說，本院經查亦無任何證
    據足資證明值勤警員有捏造事實違法取締之情事，則執勤警員本其維護交通秩序
    、安全職責所為之舉發，自應受到合法、正確之推定，異議人空言指摘原處分不
    當尚屬無據。從而，受處分人既未於指定之應到案日前到案告知違規轉罰對象，
    原處分機關依前揭規定裁處受處分人罰鍰共新台幣六千三百元，並無不當，異議
    人之異議無理由，應予駁回。
五、據上論斷，應依道路交通管理處罰條例第八十七條第二項、道路交通案件處理辦
    法第十九條，裁定如主文。
中      華      民      國    九十三    年      四      月    十六      日
                                        臺灣臺中地方法院交通法庭
                                            法  官  王  靜  秋
右正本證明與原本無異。
如不服本裁定應於送達後五日內向本院提出抗告狀。
                                            書記官
中      華      民      國    九十三    年     四      月    十六      日
